【裁判字號】    94,交聲,771
【裁判日期】    950410
【裁判案由】    違反道路交通管理處罰條例聲明異議
【裁判全文】
臺灣士林地方法院交通事件裁定         94年度交聲字第771號
原處分機關  交通部公路總局臺北區監理所
異議人即    甲○○
受處分人
上列異議人即受處分人違反道路交通管理處罰條例案件，對於交
通部公路總局臺北區監理所94年10月6 日所為之處分（原處分案
號：北監自裁字第裁40-AR0000000號），聲明異議，本院裁定如
下：
    主  文
異議駁回。
    理  由
一、按禁止臨時停車線為紅色實線，用以指示禁止臨時停車路段
    ，道路交通標誌標線號誌設置規則第169 條第1 項、第2 項
    定有明文；設有禁止臨時停車標誌、標線處所不得臨時停車
    ，而禁止臨時停車處所不得停車，道路交通安全規則第111
    條第1 項第3 款及第112 條第1 項第1 款亦定有明文。又汽
    車駕駛人在禁止臨時停車處所停車者，處新臺幣（下同）60
    0 元以上1,200 元以下罰鍰，道路交通管理處罰條例第56條
    第1 項第1 款亦有明文。
二、原處分意旨略以：臺北市警察局大同分局值勤員警於民國94
    年9 月7 日14時20分許，在臺北市○○街10巷處發現異議人
    所有之DF-3792 號自小客車在劃有紅線路段停車，依道路交
    通管理處罰條例第56條第1 項第1 款規定，處罰鍰900 元。
三、聲明異議意旨略以：異議人於94年9 月7 日下午2 時20分許
    ，將DF-3792 號車停放於臺北市○○街10巷17號對面，由於
    該巷內劃設紅線僅繪劃至重型機械車前，而後並未再劃設，
    伊認為重型機械車後之路段，紅線應為取消，伊遂將車輛停
    放該處，卻遭警舉發違規停車，伊辦理申訴，臺北市警察局
    大同分局函覆稱該處紅線雖已剝落但可清楚辨別，然依一般
    人所想兩邊紅線之對比色差很多，且現場未看到任何市府人
    員或劃設器具，因此，伊方認為該處紅線禁停規定已取消而
    可停放車輛，爰具狀聲明異議，請將原處分撤銷。
四、經查：
    (一)異議人即受處分人甲○○於94年9 月7 日14時20分許，將
      其所有DF-3792 號自用小客車，停放在臺北市○○街10巷
      17號對面之劃設有紅色實線表示禁止臨時停車路段之道路
      上，因駕駛人不在場，而由臺北市政府警察局大同分局蘭
      州街派出所員警以拍照之方式採證，舉發異議人「在禁止
      臨時停車處所停車」之違規等情，異議人於聲明異議狀內
      固不否認上情，並有臺北市政府警察局94年9 月15日北市
      警交大字第AR0000000 號舉發違反道路交通管理事件通知
      單、交通部公路總局臺北區監理所94年10月6 日北監自裁
      字第裁40-AR0000000號違反道路交通管理事件裁決書、臺
      北市政府警察局大同分局94年11月15日北市警同分交字第
      09433982700 號函檢附本件違規採證照片2 張在卷可憑，
      違規事實已甚明確。
    (二)異議人雖辯稱該處紅線脫落不清，應已取消禁止臨時停車
      云云，經查：臺北市○○街10巷17號對面路段之紅線，係
      臺北市交通管制工程處於93年11月9 日依舊有紅線所補劃
      ，劃設位置為酒泉街10巷（酒泉街至承德路3 段225 巷）
      段東側，且該路段之紅線，從未曾塗銷過等情，有臺北市
      交通管制工程處95年3 月9 日北市交工程字第0953058880
      0 號函附卷可稽，足認臺北市○○街10巷17號對面路段確
      係禁止臨時停車處所。而依卷附採證照片觀之，上開紅線
      所在位置係鄰近道路之邊緣，該處之紅線雖有部分剝落，
      然未達模糊不清，尚屬清晰可辨，異議人停車時係下午2
      時20分許，該時陽光充足，一般人依肉眼觀之，應可清楚
      判斷該處繪製紅線，而無誤認該處紅線早已塗銷之可能，
      是異議人所辯，不足採信。
    (三)綜上所述，異議人確有於上揭時地在劃設有紅色實線表示
      禁止臨時停車之路段違規停車之行為，從而原處分機關依
      道路交通管理處罰條例第56條第1 項第1 款規定及違反道
      路交通管理事件統一裁罰基準表之規定，裁處異議人罰鍰
      900 元，於法核無不合，應予維持，本件異議人之異議為
      無理由，應予駁回。
據上論斷，應依道路交通案件處理辦法第19條，裁定如主文。
中    華    民    國    95    年    4     月    10    日
                        交通法庭法  官  高雅敏
以上正本證明與原本無異
如不服本裁定，應於送達後5 日內，向本院提出抗告狀
                                書記官  丁梅芬
中    華    民    國    95    年    4     月    10    日


司法院資訊處製作；財團法人民間司法改革基金會備份。
